臺灣臺中地方法院民事裁定
111年度聲再字第14號
再審聲請人  郭金澤  

上列再審聲請人與再審相對人衛道新世界社區管理委員會間請求
返還不當得利事件，再審聲請人對於民國111年5月3日本院111年
度聲再字第7號確定裁定聲請再審，本院裁定如下：
    主    文
再審之聲請駁回。
再審聲請費用由再審聲請人負擔。
    理    由
一、按再審之訴，應於30日之不變期間內提起。前項期間，自判
    決確定時起算，判決於送達前確定者，自送達時起算；其再
    審之理由發生或知悉在後者，均自知悉時起算。但自判決確
    定後已逾五年者，不得提起，民事訴訟法第500條第1項、第
    2項定有明文，且依同法第507條規定，於對已經確定之裁定
    聲請再審時準用之。本件再審聲請人對本院111年度聲再字
    第7號確定裁定（下稱原確定裁定）聲請再審，該裁定係於
    民國111年5月9日送達再審聲請人，有送達證書附於該案卷
    可憑，經調卷查核無訛。而再審聲請人係於111年5月20日對
    原確定裁定聲請再審，有本院收文章所蓋之日期在卷可憑，
    尚未逾30日之不變期間，合先敘明。
二、再審意旨如附件再審聲請狀所載。　　
三、按裁定已經確定，而有第496條第1項或第497條之情形者，
    得準用本編之規定，聲請再審，民事訴訟法第507條定有明
    文。因此，對於已經確定之裁定聲請再審，依上開規定準用
    同法第501條第l項第4款規定，應表明再審理由及關於再審
    理由並遵守不變期間之證據，此為必須具備之程式。所謂表
    明再審理由，必須指明確定裁定有如何合於法定再審事由之
    具體情事始為相當，倘僅泛言有何條款之再審事由，而無具
    體情事者，仍難謂已合法表明再審事由。既未合法表明再審
    事由，即為無再審之事由，性質上無庸命其補正，逕以裁定
    駁回之（最高法院61年台再字第137號、70年台再字第35號
    裁判意旨參照）。又當事人提起再審之訴或聲請再審，雖聲
    明係對某件再審判決或裁定為再審，但審查其再審訴狀理由
    ，實為指摘原確定裁判或前次之再審裁判如何違法，而對該
    聲明不服之再審判決或裁定，則毫未指明有如何法定再審理
    由。此種情形，可認為未合法表明再審理由，逕以其聲請再
    審為不合法駁回之｛最高法院69年度第3次民事庭會議決定(
    一)參照｝。經查：
（一）再審聲請人主張原確定裁定違反民事訴訟法第176條規定 
       部分
      1.再審意旨略以：原確定裁定駁回伊對本院111年度聲再
        字第1號確定裁定（下稱1號裁定）再審之聲請，然1號
        裁定於110年12月17日至111年1月12日之繫屬期間，再
        審相對人之法定代理人應為楊清傳，1號裁定卻認定再
        審相對人之法定代理人為林鑫堯，顯非合法。再審相對
        人未依民事訴訟法第176條規定聲明承受訴訟，原確定
        裁定竟以書函方式任意變更再審相對人之法定代理人，
        顯違民事訴訟法第176條規定而不合法，應予廢棄等語
        。
　　　2.查再審聲請人就此部分對原確定裁定聲請再審，並未依
        法表明原確定裁定有如何合於民事訴訟法第496條第1項
        或第497條等法定再審事由之具體情事。其次，1號裁定
        及原確定裁定係以再審聲請人分別對本院110年度聲再
        字第19號確定裁定（下稱19號裁定）、1號裁定聲請再
        審，並未合法表明再審理由，其再審之聲請不合法等情
        為由，分別駁回再審聲請人再審之聲請，此有各該裁定
        在卷可稽。而再審之訴或聲請再審係對確定終局裁判聲
        明不服之方法，須已具備合法要件，並有再審理由，始
        得再開或續行前訴訟程序。再審聲請人對19號裁定、1
        號裁定聲請再審既不合法，即未再開或續行前訴訟程序
        ，不生訴訟程序停止、承受訴訟或未經合法代理訴訟之
        問題。從而，再審聲請人據此主張原確定裁定程序不合
        法，求予廢棄，改判再審相對人應返還再審聲請人新臺
        幣133,200元之不當得利，及自103年1月1日起至清償日
        止，按年息5%計算之利息，於法無據。
（二）再審聲請人主張原確定裁定有民事訴訟法第497條之再審
      事由部分　　　　
      查再審聲請人雖泛稱：原確定裁定漏未斟酌相對人社區10
      3年8月29日第26次區分所有權人會議紀錄，有民事訴訟法
      第497條所規定之就足影響於判決之重要證物漏未斟酌之
      再審事由云云。惟觀其再審理由，實為指摘原確定判決即
      本院107年度簡上字第341號判決漏未斟酌上開再審聲請人
      所指之重要證據，並未指明原確定裁定有如何合於法定再
      審事由之具體情事，依前揭說明，堪認未合法表明再審理
      由。
四、綜上所述，再審聲請人對原確定裁定聲請再審，惟未表明原
    確定裁定有何合於法定再審事由之具體情事，其聲請再審為
    不合法，應予駁回。
五、據上論結，本件再審之聲請為不合法，爰依民事訴訟法第50
    7條、第502條第1項、第95條、第78條，裁定如主文。　　
中　　華　　民　　國　　111 　年　　8 　　月　　1 　　日
                  民事第四庭  審判長法  官  黃渙文
　　　　　　　　　                  法  官  林金灶
　　　　　　　　　                  法  官  林宗成
正本係照原本作成
不得抗告。
中　　華　　民　　國　　111 　年　　8 　　月　　1 　　日
                                    書記官  游語涵